# 请教陈版，“经济利益流入企业”和”经济流出企业”是否作为一项对应的判断？

提问人：食髓知味 时间：2021-06-11 19:43:56
请教陈版主，案例背景如下：A公司为国有企业，有一全资子公司为B公司，B公司为房地产公司，经营不善，A公司持续给B公司提供大量的借款，同时约定了利息。B公司目前基本上已无经营业务，资不抵债，根本没有偿还债务的能力。对A公司的借款和利息从未支付，已状态已经持续 5年，且随着利息的计提，双方往来金额越滚越大。
现在问题是：我们觉得站在A公司角度，对B公司确认利息根本无法收回，不满足“经济利益很可能流入企业”这一条件，不应当再继续确认利息。但对应的，B公司是不是也可认为 不满足《基本准则》中对负债和费用确认时所称的“经济利益很可能流出企业”故而不再计提对母公司的利息费用和其他应付款？还是说B公司应当继续计提，而在编制合并报表是予以冲回？
（因为是国企，母公司不计划让B公司清算、破产，同时也不计划对其“债转股”）

回答人：chenyiwei
1 、对子公司B而言，属于负债方，其确认和终止确认更强调的是合同义务的存续和解除。故在母公司明确豁免其拖欠的本息之前，不能终止确认相关金融负债。（《企业会计准则第 22 号——金融工具确认和计量（ 2017 年修订）》第十二条：金融负债（或其一部分）的现时义务已经解除的，企业应当终止确认该金融负债（或该部分金融负债）。）
2 、对母公司A而言，其持有的是一项已进入减值模型第三阶段（已发生信用损失）的金融资产，应按照金融工具准则规定的信用减值模型对其计提减值准备（不排除应全额减值），并针对其所处阶段，按照减值后金融资产账面价值（可能为零）乘以实际利率确认利息收入。